【裁判字號】    95,交聲,565
【裁判日期】    950608
【裁判案由】    交管條例聲異
【裁判全文】
臺灣板橋地方法院交通事件裁定         95年度交聲字第565號
原處分機關  交通部公路總局臺北區監理所
異  議  人
即受處分人  黃婕
上列受處分人即異議人因違反道路交通管理處罰條例案件，對於
交通部公路總局臺北區監理所於民國九十五年四月七日以北監營
裁字第裁四０－Ｃ00000000號所為之處分（原舉發案號
：台北縣政府警察局九十五年二月十日北縣警交字第Ｃ0000
0000號），聲明異議，本院裁定如下：
    主  文
異議駁回。
    理  由
一、聲明異議意旨詳如聲明異議狀所載（如附件）。
二、按「汽車駕駛人，不依規定駛入來車道，處新臺幣六百元以
    上一千八百元以下罰鍰。」，道路交通管理處罰條例第四十
    五條第三款定有明文，且依同條例第六十三條第一項第一款
    規定，並應記違規點數一點。
三、經查：
（一）原處分機關認異議人即受處分人黃捷駕駛車牌號碼Ｊ八Ｋ
      －六二五號重型機車，於民國九十四年十二月十二日下午
      一時二十分許，行經台北縣樹林市○○街○段時，跨越分
      向限制線駛入來車車道，致與甲○○駕駛之車號ＧＩ－八
      五０五號自用小貨車發生碰撞，涉有道路交通管理處罰條
      例第四十五條第三款之違規（裁決書贅載第一項）。嗣經
      警製單舉發後，爰依上開法律規定，於九十五年四月七日
      以北監營裁字第裁四０－Ｃ00000000號裁罰異議
      人新台幣（下同）九百元，並依同條例第六十三條第一項
      第一款規定（裁決書漏載第一款），記違規點數一點在案
      ，此有臺北縣政府警察局舉發違反道路交通管理事件通知
      單影本及原處分機關違反道路交通管理事件裁決書影本各
      一份附卷可按。
（二）證人甲○○到庭證稱：我開公司的車子，從樹林市○○路
      往三峽的方向行駛，道路中間是雙黃線，兩側各有一個車
      道，後來經過彎路，我要左彎，對方騎乘機車要右彎，當
      時我看到對方機車滑過來，我往右邊閃，其車頭撞到我的
      左後車輪；對方撞到之後被彈開，所以倒在雙黃線上，路
      人怕影響交通，稍微將機車車頭移動，但整部機車沒有移
      動位置等語〔見本院九十五年五月十六日訊問筆錄〕。查
      本件車禍發生後，證人甲○○駕駛之自用小貨車緊靠在道
      路邊線，異議人騎乘之機車倒在分向限制線（即雙黃線）
      附近，前輪在雙黃線上，機車車殼及車燈碎片散落在自用
      小貨車左後輪旁之車道上，此有警製道路交通事故調查報
      告表所附事故現場圖及現場照片十四幀附卷可稽。由上開
      散落物均散布在證人甲○○行駛方向之車道上乙情，可知
      異議人騎車經過彎路時，跨越分向限制線，在對向車道與
      證人甲○○駕駛之自用小貨車發生碰撞。異議人雖具狀辯
      稱：車禍發生後，其機車倒在自己車道上，僅前輪壓在雙
      黃線上，而對方駕駛將自用小貨車停靠路邊，已經破壞現
      場云云。惟查車禍發生後之車輛倒地位置，常因車輛行駛
      速度之貫性、碰撞產生之反作用力，或事後繼續行駛而無
      法保持原貌，以此判斷車輛撞擊地點，容有失真之可能性
      。惟車禍產生之散落物，係兩車撞擊瞬間所掉落，其位置
      應能正確推論二車碰撞地點，從而異議人上開所辯情節，
      其機車可能因猛力撞擊而反彈倒地，而證人甲○○縱使事
      後移動自用小貨車，亦無法推翻二車在異議人對向車道碰
      撞之事實。而本件車輛經台灣省台北縣區車輛行車事故鑑
      定委員會鑑定結果，亦認為：「黃婕駕駛普通重型機車，
      行經彎道跨越分向限制線，為肇事原因。甲○○駕駛自用
      小貨車無肇事因素。」等語，此有該會九十五年四月七日
      北縣鑑字第九五０三三五號鑑定意見書一份附卷可參。兩
      相比輛，證人甲○○所述之車禍情節，與卷附資料相符，
      較可採信，而異議人上開所辯，委無足採。
四、綜上所述，堪以認定異議人確有不依規定駛入來車車道之交
    通違規行為，異議人前揭所辯並無足取，揆諸首揭法律規定
    與說明，原處分機關審酌違規相關情節，處以異議人法律規
    定額度內之罰鍰九百元及記違規點數一點，自屬有據。異議
    人仍執詞聲明異議，洵無理由，本院當應裁定駁回。
五、依道路交通管理處罰條例第八十七條第二項、道路交通案件
    處理辦法第十九條，裁定如主文。
中    華    民    國     95     年    6    月    8    日
                      交通法庭  法  官  侯志融
以上正本證明與原本無異。
如不服本裁定，應於送達後5 日內向本院提出抗告狀。
                                書記官  張玉如
中    華    民    國     95     年    6    月    8    日


司法院資訊處製作；財團法人民間司法改革基金會備份。
